Inventaris van het archief van de Kamer van Koophandel en Fabrieken voor Gouda en omstreken: Handelsregister, 1921-1979
Nationaal Archief, Den Haag
- 18589 - 18651, 408
  De volgende nummers ontbreken: 18589 t/m 18600, 18602, 18604 t/m 18608, 18610 t/m 18613, 18617 t/m 18620, 18622 t/m 18635, 18637, 18643, 18644, 18645, 18647, 18648, 18650.
- 18652 - 18730, 409
  De volgende nummers ontbreken: 18653 t/m 18658, 18660, 18662, 18663, 18665 t/m 18669, 18671 t/m 18677, 18679 t/m 18682, 18684, 18685, 18686, 18689, 18691 t/m 18694, 18696 t/m 18699, 18702, 18703, 18705 t/m 18728.
- 18731 - 18771, 410
  De volgende nummers ontbreken: 18731 t/m 18743, 18746, 18747, 18749, 18751, 18753, 18756, 18759 t/m 18763, 18765, 18768.
- 18772 - 18838, 411
  De volgende nummers ontbreken: 18774, 18777 t/m 18783, 18785 t/m 18788, 18792 t/m 18801, 18803 t/m 18806, 18808, 18810, 18811, 18812, 18814 t/m 18817, 18819 t/m 18822, 18824, 18825, 18826, 18829 t/m 18837.
- 18839 - 18896, 412
  De volgende nummers ontbreken: 18839 t/m 18843, 18845 t/m 18851, 18853, 18854, 18857, 18858, 18861, 18862, 18863, 18865, 18866, 18868 t/m 18875, 18877 t/m 18880, 18882, 18883, 18885 t/m 18890, 18892, 18893, 18895.
- 18897 - 18953, 413
  De volgende nummers ontbreken: 18898 t/m 18901, 18903 t/m 18910, 18913, 18916 t/m 18921, 18924 t/m 18929, 18931 t/m 18935, 18938, 18940, 18941, 18942, 18944 t/m 18948, 18950, 18951, 18952.
- 18954 - 19001, 414
  De volgende nummers ontbreken: 18955 t/m 18963, 18965, 18967, 18969, 18971 t/m 18978, 18980, 18981, 18985 t/m 18988, 18990, 18991, 18993, 18995, 18997, 18999, 19000.
- 19002 - 19059, 415
  De volgende nummers ontbreken: 19002 t/m 19005, 19008 t/m 19012, 19016, 19018 t/m 19021, 19024 t/m 19028, 19030 t/m 19036, 19038 t/m 19041, 19043, 19045 t/m 19050, 19053, 19056, 19057.
- 19060 - 19106, 416
  De volgende nummers ontbreken: 19060 t/m 19065, 19067 t/m 19070, 19073, 19075 t/m 19079, 19081, 19085, 19086, 19089, 19090, 19091, 19095, 19096, 19098 t/m 19101, 19103, 19105.
- 19107 - 19147, 417
  De volgende nummers ontbreken: 19107, 19108, 19110, 19112, 19113, 19115, 19117, 19118, 19119, 19121, 19123, 19125, 19127 t/m 19131, 19133, 19134, 19136, 19137, 19141, 19142, 19146.
- 19148 - 19190, 418
  De volgende nummers ontbreken: 19148 t/m 19151, 19155, 19157, 19159, 19160, 19163, 19164, 19165, 19168, 19169, 19171, 19172, 19174, 19176 t/m 19184, 19186, 19187.
- 19191 - 19259, 419
  De volgende nummers ontbreken: 19193 t/m 19202, 19204, 19205, 19206, 19210 t/m 19213, 19215 t/m 19218, 19221 t/m 19233, 19235 t/m 19238, 19240, 19242, 19243, 19244, 19246 t/m 19249, 19252, 19253, 19255, 19256, 19257.
- 19260 - 19332, 420
  De volgende nummers ontbreken: 19260, 19261, 19264, 19265, 19268 t/m 19276, 19278 t/m 19281, 19285, 19286, 19288 t/m 19291, 19293 t/m 19302, 19304, 19305, 19307 t/m 19315, 19317, 19319 t/m 19323, 19325 t/m 19331.
- 19333 - 19412, 421
  De volgende nummers ontbreken: 19333 t/m 19349, 19351, 19352, 19353, 19356 t/m 19363, 19365, 19366, 19368 t/m 19371, 19373 t/m 19378, 19380, 19381, 19382, 19386 t/m 19389, 19391 t/m 19395, 19397, 19398, 19399, 19402, 19404 t/m 19409, 19411.
- 19413 - 19469, 422
  De volgende nummers ontbreken: 19413 t/m 19421, 19423, 19425, 19426, 19427, 19429, 19430, 19431, 19433, 19436 t/m 19440, 19446, 19449 t/m 19462, 19466, 19467, 19468.
- 19470 - 19519, 423
  De volgende nummers ontbreken: 19470, 19472 t/m 19476, 19478, 19479, 19482, 19484, 19485, 19486, 19488 t/m 19494, 19496, 19501, 19504 t/m 19508, 19510, 19512 t/m 19516.
- 19520 - 19607, 424
  De volgende nummers ontbreken: 19520 t/m 19524, 19526, 19527, 19528, 19532 t/m 19545, 18547 t/m 19557, 19559 t/m 19569, 19571, 19573 t/m 19577, 19579, 19580, 19582, 19584, 19586 t/m 19590, 19593 t/m 19600, 19602, 19603, 19605, 19606.
- 19607 - 19680, 425
  De volgende nummers ontbreken: 19609, 19610, 19611, 19613 t/m 19618, 19620, 19621, 19623 t/m 19628, 19630 t/m 19634, 19636 t/m 19639, 19642, 19644 t/m 19658, 19660, 19661, 19662, 19664, 19665, 19666, 19668 t/m 19672, 19674, 19676 t/m 19679.
- 19681 - 19720, 426
  De volgende nummers ontbreken: 19681, 19682, 19683, 19686, 19687, 19688, 19690, 19691, 19692, 19696 t/m 19700, 19702, 19703, 19706, 19708, 19711 t/m 19714, 19717, 19718, 19719.
- 19721 - 19782, 427
  De volgende nummers ontbreken: 19722 t/m 19726, 19728, 19730, 19731, 19733, 19734, 19735, 19737 t/m 19742, 19744, 19745, 19748, 19749, 19751, 19755, 19757 t/m 19763, 19767 t/m 19781.
- 19783 - 19865, 428
  De volgende nummers ontbreken: 19783 t/m 19791, 19794, 19796 t/m 19802, 19804, 19805, 19806, 19808 t/m 19813, 19815, 19817, 19818, 19820 t/m 19823, 19825, 19827 t/m 19842, 19846 t/m 19862, 19864.
- 19866 - 19951, 429
  De volgende nummers ontbreken: 19866, 19868 t/m 19872, 19874 t/m 19879, 19881 t/m 19885, 19889, 19890, 19891, 19893, 19894, 19895, 19897, 19898, 19899, 19901, 19902, 19904, 19906 t/m 19927, 19930 t/m 19935, 19937 t/m 19950.
- 19952 - 19999, 430
  De volgende nummers ontbreken: 19953, 19955 t/m 19961, 19964 t/m 19971, 19973, 19974, 19976 t/m 19980, 19982 t/m 19986, 19989, 19994 t/m 19998.
- 20000 - 20109, 431
  De volgende nummers ontbreken: 20000 t/m 20015, 20017 t/m 20024, 20026 t/m 20059, 20061, 20062, 20063, 20065 t/m 20070, 20073, 20075, 20077 t/m 20082, 20084 t/m 20088, 20091 t/m 20095, 20097 t/m 20101, 20104 t/m 20108.
- 20110 - 20173, 432
  De volgende nummers ontbreken: 20111, 20112, 20114, 20117, 20119 t/m 20125, 20127, 20128, 20130, 20131, 20133 t/m 20137, 20139 t/m 20152, 20154, 20155, 20157 t/m 20160, 20163 t/m 20169, 20171.
- 20174 - 20212, 433
  De volgende nummers ontbreken: 20174, 20175, 20177, 20178, 20179, 20181, 20182, 20187, 20189 t/m 20193, 20195, 20197, 20198, 20199, 20201 t/m 20205, 20208, 20210.
- 20213 - 20295, 434
  De volgende nummers ontbreken: 20213 t/m 20218, 20220, 20221, 20222, 20224, 20225, 20228, 20229, 20230, 20233 t/m 20238, 20240, 20242, 20244 t/m 20247, 20251 t/m 20254, 20256 t/m 20274, 20276 t/m 20286, 20288, 20290, 20291, 20292, 20294.
- 20296 - 20378, 435
  De volgende nummers ontbreken: 20296 t/m 20301, 20304, 20305, 20307 t/m 20314, 20317 t/m 20337, 20340, 20343, 20344, 20345, 20348 t/m 20359, 20361 t/m 20365, 20367 t/m 20371, 20373 t/m 20376.
- 20379 - 20450, 436
  De volgende nummers ontbreken: 20379, 20381 t/m 20384, 20386, 20387, 20388, 20390 t/m 20393, 20395 t/m 20407, 20409 t/m 20412, 20414, 20417 t/m 20422, 20424, 20425, 20427 t/m 20433, 20435 t/m 20441, 20444 t/m 20447.
- 20451 - 20535, 437
  De volgende nummers ontbreken: 20452 t/m 20461, 20463 t/m 20476, 20478, 20479, 20480, 20484, 20486 t/m 20491, 20493 t/m 20496, 20498 t/m 20507, 20509, 20511 t/m 20520, 20522, 20523, 20524, 20526, 20528, 20529, 20530, 20532, 20533, 20534.
- 20536 - 20631, 438
  De volgende nummers ontbreken: 20536 t/m 20547, 20550 t/m 20553, 20556 t/m 20574, 20576 t/m 20583, 20585 t/m 20592, 20594, 20595, 20596, 20599 t/m 20602, 20604 t/m 20611, 20614 t/m 20617, 20619 t/m 20627, 20630.
- 20632 - 20737, 439
  De volgende nummers ontbreken: 20632 t/m 20640, 20643 t/m 20647, 20649 t/m 20657, 20659 t/m 20675, 20678, 20680 t/m 20684, 20686, 20687, 20689 t/m 20707, 20709, 20711 t/m 20714, 20716, 20717, 20719 t/m 20725, 20727 t/m 20736.
- 20738 - 20812, 440
  De volgende nummers ontbreken: 20738, 20740, 20741, 20742, 20745, 20746, 20748, 20749, 20750, 20752 t/m 20757, 20759, 20762 t/m 20767, 20769 t/m 20782, 20784 t/m 20788, 20790 t/m 20794, 20796 t/m 20802, 20804, 20805, 20807 t/m 20811.
- 20813 - 20901, 441
  De volgende nummers ontbreken: 20815, 20816, 20818 t/m 20830, 20832 t/m 20840, 20842 t/m 20852, 20854, 20855, 20856, 20858 t/m 20869, 20873 t/m 20876, 20880, 20881, 20883 t/m 20897, 20899, 20900.
- 20902 - 20994, 442
  De volgende nummers ontbreken: 20902 t/m 20922, 20924 t/m 20927, 20929, 20930, 20931, 20932, 20935 t/m 20944, 20946 t/m 20949, 20952, 20953, 20954, 20956, 20957, 20959, 20960, 20962, 20963, 20966 t/m 20971, 20973, 20974, 20976 t/m 20990, 20992, 20993.
- 20995 - 21119, 443
  De volgende nummers ontbreken: 20995 t/m 21001, 21003 t/m 21006, 21008 t/m 21024, 21026 t/m 21040, 21042 t/m 21050, 21052, 21053, 21056 t/m 21059, 21061 t/m 21074, 21076 t/m 21080, 21082, 21083, 21085 t/m 21089, 21091, 21092, 21093, 21095 t/m 21101, 21103, 21104, 21106 t/m 21118.
- 21120 - 21278, 444
  De volgende nummers ontbreken: 21120 t/m 21129, 21131 t/m 21146, 21148 t/m 21167, 21169 t/m 21172, 21174 t/m 21180, 21182 t/m 21197, 21199 t/m 21205, 21207 t/m 21215, 21217, 21218, 21220 t/m 21242, 21244, 21245, 21246, 21248 t/m 21251, 21253 t/m 21267, 21269 t/m 21273, 21275, 21276.
- 21279 - 21388, 445
  De volgende nummers ontbreken: 21279 t/m 21283, 21285 t/m 21294, 21296 t/m 21305, 21307, 21308, 21309, 21313 t/m 21317, 21319, 21321, 21322, 21323, 21325, 21326, 21327, 21329 t/m 21336, 21338, 21339, 21340, 21343 t/m 21346, 21348 t/m 21351, 21353 t/m 21365, 21367 t/m 21387.
- 21389 - 21554, 446
  De volgende nummers ontbreken: 21389, 21391, 21393 t/m 21400, 21402 t/m 21413, 21415, 21417, 21418, 21420 t/m 21423, 21425 t/m 21451, 21453 t/m 21462, 21464 t/m 21481, 21483 t/m 21510, 21512 t/m 21521, 21523 t/m 21532, 21534, 21536 t/m 21547, 21549, 21550, 21552, 21553.
- 21555 - 21736, 447
  De volgende nummers ontbreken: 21555, 21556, 21559 t/m 21570, 21572 t/m 21581, 21583 t/m 21599, 21601 t/m 21606, 21608 t/m 21613, 21615, 21616, 21618 t/m 21658, 21660 t/m 21664, 21666, 21667, 21668, 21670 t/m 21685, 21687, 21688, 21690, 21691, 21693 t/m 21716, 21718 t/m 21728, 21730 t/m 21734.
- 21737 - 21876, 448
  De volgende nummers ontbreken: 21738 t/m 21749, 21751 t/m 21758, 21760, 21762, 21764 t/m 21789, 21791 t/m 21801, 21803, 21805, 21806, 21807, 21809 t/m 21823, 21825 t/m 21832, 21834 t/m 21839, 21841 t/m 21844, 21846, 21848 t/m 21854, 21856 t/m 21865, 21867 t/m 21872, 21874, 21875.
- 21877 - 22085, 449
  De volgende nummers ontbreken: 21877 t/m 21893, 21895 t/m 21898, 21900, 21901, 21902, 21904 t/m 21948, 21950 t/m 21968, 21971 t/m 22006, 22008 t/m 22018, 22020 t/m 22029, 22031 t/m 22048, 22050, 22051, 22054 t/m 22063, 22065 t/m 22077, 22079 t/m 22084.
- 22086 - 22279, 450
  De volgende nummers ontbreken: 22086 t/m 22114, 22116 t/m 22141, 22143 t/m 22167, 22170 t/m 22176, 22178, 22180, 22181, 22183 t/m 22197, 22199 t/m 22203, 22205, 22206, 22207, 22209 t/m 22215, 22218 t/m 22276, 22278.
- 22280 - 22853, 451
  De volgende nummers ontbreken: 22280 t/m 22322, 22324 t/m 22329, 22331 t/m 22347, 22349 t/m 22372, 22374 t/m 22427, 22429 t/m 22480, 22482 t/m 22532, 22534 t/m 22549, 22551 t/m 22568, 22570 t/m 22579, 22581 t/m 22597, 22599 t/m 22604, 22606, 22608 t/m 22643, 22645 t/m 22655, 22657 t/m 22678, 22680 t/m 22720, 22722 t/m 22852.